臺灣高雄地方法院刑事判決　　　　　　　93年度訴字第2900號
公　訴　人　臺灣高雄地方法院檢察署檢察官
被　　　告　乙○○　男　30歲.
　　　　　　　　　　(
右列被告因違反毒品危害防制條例案件，經檢察官提起公訴（93
年度毒偵字第4640號）及移送併案審理（臺灣高雄地方法院檢察
署94年度毒偵字第406 號），被告於本院準備程序進行中，就被
訴事實為有罪之陳述，經本院告知簡式審判程序意旨，並聽取公
訴人及被告之意見後，合議裁定由受命法官獨任進行簡式審判程
序審理，本院判決如左：
    主  文
乙○○連續施用第一級毒品，累犯，處有期徒刑玖月。扣案之第
一級毒品海洛因參包（淨重零點伍壹公克，空包裝重零點肆捌公
克）、殘留第一級毒品海洛因之注射針筒肆支、塑膠袋貳個、塑
膠鏟子壹支，均沒收銷燬之；扣案之注射針筒陸支沒收之。
    事  實
一、乙○○前因違反肅清煙毒條例案件，經本院於民國87年1 月
    21日，以87年訴字第60號判處有期徒刑3 年2 月，於87年2
    月19日確定，送監執行後，於89年8 月31日縮短刑期假釋出
    獄，假釋期間交付保護管束，於90年5 月22日保護管束期滿
    未經撤銷假釋視為執行完畢；又因竊盜案件，經本院於92年
    6 月30日，以91年易字第3784號，判處有期徒刑6 月，於92
    年8 月7 日確定，於93年4 月1 日執行完畢。乙○○又因施
    用毒品案件，經本院以90年毒聲字第3389號裁定送臺灣高雄
    看守所附設勒戒處所觀察、勒戒後，認有繼續施用毒品傾向
    ，復經本院以90年毒聲字第4088號裁定令入戒治處所施以強
    制戒治，並送臺灣屏東戒治所施以強制戒治，再經本院以91
    年毒聲字第115 號裁定停止戒治而出上述戒治所，又經本院
    以91年毒聲字第3299號裁定撤銷停止戒治，應執行殘餘之戒
    治期間，而於92年3 月1 日執行完畢而出臺灣屏東戒治所，
    並經臺灣高雄地方法院檢察署檢察官，於92年3 月25日，以
    92年戒毒偵字第239 號為不起訴處分確定。詎其仍不知悔改
    ，於前述強制戒治執行完畢釋放後5 年內，復基於施用第一
    級毒品海洛因之概括犯意，自93年4 月23日起至94年1 月4
    日止，在其位於高雄縣梓官鄉○○路104 巷3 之4 號住處、
    高雄縣橋頭鄉某空地等處，以注射針筒，連續施用第一級毒
    品海洛因多次，先於93年8 月18日13時10分許，在其上述住
    處，為警查獲，扣得第一級毒品海洛因1 包（淨重0.11公克
    ，空包裝重0.17公克）、注射針筒9 支、海洛因殘渣袋2 個
    、塑膠鏟子1 支；復於94年1 月4 日22時45分許，為警在高
    雄縣橋頭鄉○○路「統一超商」前為警查獲，扣得第一級毒
    品海洛因2 包（淨重0.4 公克，空包裝重0.31公克）及注射
    針筒1 支，而其先後兩次為警所採集之尿液，經送請檢驗之
    結果，均呈嗎啡陽性反應，始知上情。
二、案經高雄縣政府警察局岡山分局報告臺灣高雄地方法院檢察
    署檢察官偵查後起訴，及高雄縣警察局岡山分局報告臺灣高
    雄地方法院檢察署檢察官移送併案審理。
    理  由
一、本件被告乙○○所犯為死刑、無期徒刑或最輕本刑為3 年以
    上有期徒刑以外之罪，其於準備程序中就被訴事實為有罪之
    陳述，經法官告知簡式審判程序之旨，並聽取公訴人之意見
    後，爰依刑事訴訟法第273 條之1 第項規定，由受命法官獨
    任進行簡式審判程序，合先敘明。
二、訊據被告乙○○對於前述犯罪事實坦承不諱，且被告為警查
    獲時所採集之尿液經送驗結果，係呈嗎啡陽性反應，此有高
    雄縣政府衛生局93年8 月27日93煙檢字第1891號煙毒尿液檢
    驗成績書及尿液採證代碼對照表、高雄縣雄縣政府衛生局94
    年1 月14日94煙檢字第0079號煙毒尿液檢及尿液採證代碼對
    照表各一份在卷可佐。又扣案之白粉3包，經檢驗之結果，
    認係第一級毒品海洛因（淨重0.51公克，空包裝重零點48公
    克），此有法務部調查局93年9 月24日調科壹字第22001810
    6 號鑑定通知書、94年2 月3 日調科壹字第220019145 號鑑
    定通知書各一份在卷可佐。又扣案之注射針筒4 支、塑膠袋
    2 個、塑膠鏟子1 支，經請檢驗之結果，均呈海洛因陽性反
    應，此有高雄醫學大學94年4 月6 日編號0000000 號檢驗報
    告、94年5 月3 日（編號0000000 、0000000 、0000000 、
    0000000 、0000000 號）檢驗報告各一份在卷可稽。此外，
    復有被告所有供施用毒品用之注射針筒6 支扣案可憑（經檢
    驗之結果，均呈海洛因陰性反應），足資認定被告之自白與
    事實相符，本案事證明確，被告施用第一級毒品海洛因之犯
    行堪以認定。
三、被告乙○○前因施用毒品案件，經本院以90年毒聲字第3389
    號裁定送臺灣高雄看守所附設勒戒處所觀察、勒戒後，認有
    繼續施用毒品傾向，復經本院以90年毒聲字第4088號裁定令
    入戒治處所施以強制戒治，並送臺灣屏東戒治所施以強制戒
    治，再經本院以91年毒聲字第115 號裁定停止戒治而出上述
    戒治所，又經本院以91年毒聲字第3299號裁定撤銷停止戒治
    ，應執行殘餘之戒治期間，而於92年3 月1 日執行完畢而出
    臺灣屏東戒治所，並經臺灣高雄地方法院檢察署檢察官，於
    92年3 月25日，以92年戒毒偵字第239 號為不起訴處分確定
    ，此有司法院全國線上查詢在監在所最新資料報表、臺灣高
    等法院被告全國前案紀錄表及臺灣高雄地方法院檢察署刑案
    資料查註紀錄表各一份附卷可佐，其於違反毒品危害防制條
    例案件，經強制戒治戒執行完畢釋放後5 年內再犯毒品危害
    防制條例第10條之罪，依同條例第23條第2 項之規定，應依
    法論科。核被告所為，係犯毒品危害防制條例第10條第1 項
    之施用第1 級毒品罪。被告為施用第一級毒品而持有海洛因
    之低度行為，應為施用之高度行為所吸收，不另論罪。被告
    所為數施用第一級毒品海洛因行為，時間緊接，所犯罪名相
    同，顯係出於概括之犯意為之，為連續犯，爰依刑法第56條
    之規定以一罪論，並加重其刑「被告自93年8 月18日13時許
    （不含）以後迄94年1 月4 日22時許止，在前述處所，施用
    第一級毒品海洛因之犯行，雖未經檢察官起訴，但此部分之
    犯行，與上述起訴部分之犯行，有連續犯之裁判上一罪關係
    ，應為起訴效力所及，且經檢察官移送本院併案審理，本院
    自得予以審酌，附此敘明」。又查被告乙○○前因違反肅清
    煙毒條例案件，經本院於87年1 月21日，以87年訴字第60號
    判處有期徒刑3 年2 月，於87年2 月19日確定，送監執行後
    ，於89年8 月31日縮短刑期假釋出獄，假釋期間交付保護管
    束，於90年5 月22日保護管束期滿未經撤銷假釋視為執行完
    畢；又因竊盜案件，經本院於92年6 月30日，以91年易字第
    3784號，判處有期徒刑6 月，於92年8 月7 日確定，於93
    年4 月1 日執行完畢，此有司法院全國線上查詢在監在所最
    新資料報表、臺灣高等法院被告全國前案紀錄表及臺灣高雄
    地方法院檢察署刑案資料查註紀錄表各一份附卷可佐，其於
    上述案件執行完畢後，5 年內再犯本件最重本刑為有期徒刑
    以上之罪，為累犯，應依刑法第47條之規定加重其刑。爰審
    酌被告歷經觀察勒戒、強制戒治程序，猶無法戒絕毒癮，仍
    再度施用海洛因，顯見其意志不堅，無悔改之決心，本不宜
    寬貸，惟其所為尚未害及他人，犯罪後坦承犯行、態度良好
    ，以及其犯罪動機、目的、手段、所生危害等一切情狀，量
    處如主文所示之刑。又扣案之第一級毒品海洛因3 包（淨重
    0 點51公克，空包裝重0.48公克），殘留第一級毒品海洛因
    之注射針筒4 支、塑膠袋2 個、塑膠鏟子1 支，係無法與毒
    品析離而各自獨立，均屬查獲之第一級毒品，不問屬於犯人
    與否，爰依毒品危害防制條例第18條第1 項前段規定，宣告
    沒收銷燬之；至扣案之注射針筒6 支（未含海洛因成分），
    係被告所有供施用第一級毒品海洛因之用，應依刑法第38
    條第1 項第2 款之規定宣告沒收。
據上論斷，應依刑事訴訟法284 條之1 、第273 條之1 第1 項、
第299 條第1 項前段，毒品危害防制條例條第10條第1 項、第18
條第1 項前段，刑法第11條、第56條、第47條、第38條第1 項第
2款，判決如主文。
本件經檢察官甲○○到庭執行職務。
中　　華　　民　　國　　94　　年　　5 　　月　　26　　日
                  刑事第十庭    法　官  呂曾達
以上正本證明與原本無異。
如不服本判決，應於收受送達後10日內向本院提出上訴書狀。
中　　華　　民　　國　　94　　年　　5 　　月　　26　　日
 　　　　　　　　　　　　       書記官  林慧君
附錄法條：
毒品危害防制條例第10條第1項。
施用第一級毒品者，處 6 月以上 5 年以下有期徒刑。
